臺灣臺北地方法院刑事判決　　　　　　　　　　　　　　九十一年度簡上字第九號
　　上　訴　人
　　即　被　告　丙○○
右列上訴人因違反毒品危害防制條例案件，不服本院九十年度簡字第四一五六號中華
民國九十年十二月十一日第一審判決（聲請簡易判決處刑書案號：台灣台北地方法院
檢察署九十年度毒偵字第一九八六七號），提起上訴，本院管轄之第二審合議庭判決
如左：
    主  文
上訴駁回。
    事  實
一、丙○○於民國八十六年間曾因違反麻醉藥品管制條例案件，經台灣雲林地方法院
    判處有期徒刑四月確定，於八十七年二月十一日易科罰金執行完畢，仍不知悔改
    ，於九十年八月十二日下午五時十五分許，在台北市○○區○○街、中原街口之
    錦州公園內，持有以衛生紙包裹、以分裝袋包裝之第一級毒品海洛因（淨重零點
    零六公克）及注射針筒一支，當場為警查獲，並扣得第一級毒品海洛因（淨重零
    點零六公克）及注射針筒一支。
二、案經臺北市政府警察局中山分局報告臺灣臺北地方法院檢察署檢察官偵查聲請簡
    易判決處刑。
    理  由
一、訊據被告丙○○矢口否認有右揭持有毒品之犯行，辯稱：伊已戒除毒癮，倘伊有
    施用毒品，一旦持有毒品必定會加以施用，惟當日伊所採集之尿液檢驗為毒品陰
    性反應，且扣案之毒品非自伊身上所搜得的，亦非伊所有云云。惟查，證人即查
    獲之警員丁○○、甲○○、乙○○經本院隔離訊問，三人均證稱：案發當天下午
    ，渠等負責巡邏中山區，巡邏至中原街、錦州街口之公園，見公園內涼亭處有一
    人躺在涼亭之石椅上，渠等先繞行公園一周後，方下車盤查該人之身分，渠等並
    於盤查前先注意附近之環境，該處為磨石子地，地板乾淨且無他物，被告於盤查
    時神色慌張，藉故請渠等抽煙以便離開原先坐的地方，渠等旋發現於被告所坐的
    椅子腳下方有一包以衛生紙包裹的東西，衛生紙很乾淨，像是剛丟棄不久的樣子
    ，渠等便詢問被告，被告回答說該物非其所有，渠等便檢視該物發現裡面包有一
    包海洛因及注射針筒一支，即將被告帶回隊上偵訊等語（本院九十一年六月四日
    訊問筆錄參照）。並有海洛因一包（淨重零點零六公克）及注射針筒一支扣案可
    證，而扣案之海洛因經送法務部調查局以化學呈色法及氣象層析質譜儀分析法鑑
    定含有第一級毒品海洛因成分無誤，有該局出具之（９０）陸（一）第９０１７
    ９４０６號函一份附卷可稽。復參之被告於九十年十月十九日偵查庭採集尿液送
    憲兵司令部刑事鑑識中心鑑驗結果有煙毒（嗎啡）及甲基安非他命反應，有該中
    心九十年十月三十一日（９０）綱得字第１４３０２號鑑驗通知書一紙在卷可證
    （此部分犯行與本件無連續犯或牽連犯之關係），顯見被告仍有施用毒品之事實
    ，益證被告上開辯解屬事後卸責之詞，均不足採，本件事證明確，被告犯行堪以
    認定。
二、核被告所為，係犯毒品危害防制條例第十一條第一項之持有第一級毒品罪。原審
    依刑事訴訟法第四百四十九條第一項前段、第三項、第四百五十條第一項、第四
    百五十四條第二項，毒品危害防制條例第十一條第一項、第十八條第一項前段刑
    法第十一條前段、第四十七條、第四十一條第一項前段，罰金罰緩提高標準條例
    第二條之規定，量處被告有期徒刑四月，如易科罰金，以參佰元折算壹日，扣案
    之海洛因一包（淨重零點零六公克）沒收銷燬之，其認事用法均無不當，量刑亦
    稱妥適，被告仍執前詞，指摘原判決不當，非有理由，應予駁回。
三、據上論斷，應依刑事訴訟法第四百五十五條之一第一項、第三項、第三百六十八
    條，判決如主文。
本案經檢察官林邦樑到庭執行職務。
中    華    民    國      九十一      年      六      月      廿七    日
                                      臺灣臺北地方法院刑事第九庭
                                          審判長法  官  李英豪
                                                法  官  李莉苓
                                                法  官  林怡秀
右正本證明與原本無異。
如不服本判決，應於判決送達後十日內，向本院提出上訴狀。
                                                書記官  賴敏慧
中    華    民    國      九十一      年      七      月     一       日
